【裁判字號】    98,訴,2874
【裁判日期】    980902
【裁判案由】    毒品危害防制條例
【裁判全文】
臺灣板橋地方法院刑事判決              98年度訴字第2874號
公  訴  人  臺灣板橋地方法院檢察署檢察官
被      告  甲○○
                    （現在臺灣臺北監獄臺北分監執行中）
上列被告因違反毒品危害防制條例案件，經檢察官提起公訴（98
年度毒偵字第3636號），本院依簡式審判程序審理後，判決如下
：
    主    文
甲○○施用第一級毒品，處有期徒刑捌月。扣案玻璃球吸食器壹
組、摻食吸管壹支及夾鍊袋壹個，均沒收之。
    事    實
一、甲○○前因施用毒品案件，經本院以96年度毒聲字第1576號
    裁定送觀察、勒戒後，因認有繼續施用毒品之傾向，由本院
    以96年度毒聲字第2187號裁定令入戒治處所施以強制戒治，
    嗣因認無繼續戒治之必要，於民國97年8 月25日執行完畢釋
    放出臺灣臺東戒治所，並於97年9 月23日由臺灣板橋地方法
    院檢察署檢察官以97年度戒毒偵字第504 號為不起訴處分確
    定。詎其於前開強制戒治執行完畢後5 年內，另基於併同施
    用第一級、第二級毒品之犯意，於98年5 月13日中午某時許
    （起訴書略載為98年5 月13日晚間11時13分為警採尿前回溯
    26小時、96小時內某時許），在臺北縣板橋市○○路○ 段7
    巷57號3 樓住處內（起訴書略載為不詳處所），以將第一級
    毒品海洛因及第二級毒品甲基安非他命一起放置在玻璃球吸
    食器內，再點火燒烤吸食煙霧之方式，同時施用海洛因及甲
    基安非他命1 次。嗣於同日晚間7 時50分許，為警在前址住
    處查獲甲○○，並當場扣得其所有供其為前揭施用毒品所用
    之玻璃球吸食器1 組、摻食吸管1 支及夾鍊袋1 個。
二、案經臺北縣政府警察局板橋分局移請臺灣板橋地方法院檢察
    署檢察官偵查後提起公訴。
    理    由
一、本案被告甲○○所犯均係死刑、無期徒刑、最輕本刑為3 年
    以上有期徒刑以外之罪，其於準備程序中就被訴事實皆為有
    罪之陳述，經本院告知簡式審判程序之旨，並聽取公訴人、
    被告之意見後，經合議庭裁定由受命法官獨任進行簡式審判
    程序審理，合先敘明。
二、上揭犯罪事實，業據被告甲○○於本院準備程序中及審理時
    均坦承不諱，並有搜索扣押筆錄暨扣押物品目錄表1 份及查
    獲現場照片2 張附卷可稽，而被告為警查獲後，經採集其尿
    液送台灣檢驗科技股份有限公司囑託鑑定結果，確呈嗎啡（
    按海洛因經施用進入人體後，係水解還原成嗎啡，再代謝排
    出體外，業據行政院衛生署藥物食品檢驗局以73藥檢壹字第
    030221號函文說明綦詳，而為本院辦理施用第一級毒品案件
    職務上所已知）及甲基安非他命之陽性反應，有該公司98年
    6 月2 日濫用藥物檢驗報告1 份在卷可稽，均足以佐證被告
    自白與事實相符，堪以採信。再被告前因施用毒品案件，經
    本院以96年度毒聲字第1576號裁定送觀察、勒戒後，因認有
    繼續施用毒品之傾向，由本院以96年度毒聲字第2187號裁定
    令入戒治處所施以強制戒治，嗣因認無繼續戒治之必要，於
    97年8 月25日執行完畢釋放出臺灣臺東戒治所，並於97年9
    月23日由臺灣板橋地方法院檢察署檢察官以97年度戒毒偵字
    第504 號為不起訴處分確定等情，有臺灣高等法院被告前案
    紀錄表1 件附卷可稽，足徵被告係於強制戒治執行完畢後5
    年內，再為本案併同施用第一級、第二級毒品犯行之事證明
    確，被告犯行洵堪認定。
三、核被告甲○○所為，係犯毒品危害防制條例第10條第1 項、
    第2 項之施用第一級、第二級毒品罪。被告為施用海洛因、
    甲基安非他命而持有海洛因、甲基安非他命之低度行為，各
    為其施用第一級、第二級毒品之高度行為所吸收，均不另論
    罪。又被告於98年5 月13日係以同一燒烤吸食行為違犯上揭
    施用第一級、第二級毒品罪名，業據被告於本院訊問時供明
    無訛，且經遍查全卷，尚無足以證明被告所述與事實不符之
    積極證據資料，依罪疑唯輕原則，自應作有利於被告之認定
    ，故被告所為係屬想像競合犯，應從一重之施用第一級毒品
    罪處斷，公訴意旨未參酌上情而請求予以分論併罰，尚有未
    合，併此敘明。爰審酌被告不思尋求正當之身心發展，併同
    施用足以導致精神障礙、性格異常，甚至造成生命危險之海
    洛因、甲基安非他命，戕害一己之身心健康，對社會治安可
    能之危害程度非微，惟其於犯後尚知坦認犯行等一切情狀，
    量處如主文所示之刑，以資懲儆。末查，扣案玻璃球吸食器
    1 組、摻食吸管1 支及夾鍊袋1 個（起訴書雖記載為殘渣袋
    ，惟依卷內積極證據資料顯示，未見該夾鍊袋內確仍存有海
    洛因或甲基安非他命成分，自難依毒品危害防制條例第18條
    第1 項前段規定諭知沒收銷燬），均屬被告所有供其為前揭
    施用毒品犯行所用之物，業據被告陳明在卷，爰依刑法第38
    條第1 項第2 款規定，均併予宣告沒收之。
據上論斷，應依刑事訴訟法第273 條之1 第1 項、第299 條第1
項前段，毒品危害防制條例第10條、第18條第1 項前段，刑法第
11條前段、第55條、第38條第1 項第2 款，判決如主文。
本案經檢察官陳豐年到庭執行職務。
中    華    民    國    98    年    9     月    2     日
                  刑事第十八庭  法  官  張 兆 光
上列正本證明與原本無異。
如不服本判決，應於判決送達後10日內敘明上訴理由，向本院提
出上訴狀 (應附繕本) ，上訴於臺灣高等法院。其未敘述上訴理
由者，應於上訴期間屆滿後20日內向本院補提理由書「切勿逕送
上級法院」。
                                書記官  曹 秋 冬
中    華    民    國    98    年    9     月    3     日
附錄本案論罪科刑法條：
毒品危害防制條例第10條
施用第一級毒品者，處6 月以上5 年以下有期徒刑。
施用第二級毒品者，處3 年以下有期徒刑。


司法院資訊處製作；財團法人民間司法改革基金會備份。
